【裁判字號】    99,毒抗,34
【裁判日期】    990319
【裁判案由】    聲請強制戒治
【裁判全文】
臺灣高等法院高雄分院刑事裁定          99年度毒抗字第34號
抗  告  人
即  被  告  甲○○
上列抗告人因聲請強制戒治案件，不服臺灣高雄地方法院中華民
國99年2 月22日裁定（99年度審毒聲字第244 號），提起抗告，
本院裁定如下：
    主  文
抗告駁回。
    理  由
一、本件抗告意旨略以：（一）檢察官到底是憑什麼判定被告有
    繼續吸食傾向，被告非常不服，為何別人都可以勒戒成功二
    次、三次，為何被告卻連一次的成功機會都沒有，請求庭上
    說明一下讓被告釋懷。（二）查被告於勒戒期間並無食用藥
    品，為何勒戒費用還每天扣33元藥品材料費云云。
二、惟按犯毒品危害防制條例第10條之罪者，檢察官應聲請法院
    裁定，令被告入勒戒處所觀察、勒戒，其期間不得逾2 月。
    觀察、勒戒後，檢察官依據勒戒處所之陳報，認受觀察、勒
    戒人無繼續施用毒品傾向者，應即釋放，並為不起訴之處分
    ；認受觀察、勒戒人有繼續施用毒品傾向者，檢察官應聲請
    法院裁定令入戒治處所強制戒治，其期間為6 個月以上，至
    無繼續強制戒治之必要為止，但最長不得逾1 年，毒品危害
    防制條例第20條第1 、2 項定有明文。
三、又依法務部修正訂頒之有無繼施用毒品傾向評估標準評分說
    明手冊中，其有無繼續施用傾向之判定原則如下：「1 、60
    分以上判定為有繼續施用傾向。2 、50分以下判定為無繼續
    施用傾向。3 、50分至59分間由判定者再做整體評估後決定
    ，若判定有繼續施用毒品傾，需加註理由。」此有法務部函
    （中華民國89年12月6 日法八十九矯字第○三三七二九號函
    ）足參。查本件抗告人因施用第一級、第二級毒品，經原審
    法院以98年度審毒聲字第1218號裁定送臺灣高雄看守所附設
    勒戒處所觀察、勒戒後，高雄看所守附設勒戒處所提供之抗
    告人有無繼續施用毒品傾向評估標準紀錄表中，其中人格特
    質（含其他犯罪紀錄、行為觀察等）計有36分，臨床徵候部
    分計有50分（含戒斷症狀、多重藥物使用、注射使用、使用
    期間、情緒及態度等），環境相關因素2 分（含家庭因素等
    ），總計評分為99分，故綜合判斷認抗告人應有繼續施用毒
    品之傾向，此有該所99年2 月1 日高所衛字0991000036號函
    送之「有無繼續施用毒品傾向證明書」、「有無繼續施用毒
    品傾向評估標準紀錄表」等各1 紙在卷可考，原審法院因而
    依檢察官之聲請，適用毒品危害防制條例第20條第2 項後段
    之規定，裁定令入戒治處所施以強制戒治，其期間為6 個月
    以上，至無繼續強制戒治之必要為止，但最長不得逾1 年，
    核無違誤，抗告人之抗告雖主張: 為何別人都可以勒戒成功
    2 、3 次，為何抗告人卻連1 次的成功機會都沒有云云。惟
    上開抗告之理由尚難作為免除抗告人強制戒治之依據。另抗
    告人主張: 抗告人於勒戒期間並無食用藥品，為何勒戒費用
    還每天扣33元藥品材料費云云，則與其經原審裁定強制戒治
    之理由無關，自不另予審酌。綜上，抗告人執此提出抗告難
    謂有何理由，應予駁回。
四、據上論結，應依刑事訴訟法第412條，裁定如主文。
中    華    民    國    99    年    3     月    19    日
                    刑事第十庭  審判長法  官 陳中和
                                      法  官 林水城
                                      法  官 李政庭
以上正本證明與原本無異。
本裁定不得再抗告。
中    華    民    國    99    年    3     月    19    日
                                      書記官 周青玉

司法院資訊處製作；財團法人民間司法改革基金會備份。
